# 长期待摊费用

提问人：sxzhaihui 时间：2010-08-01 11:14:54
某置业公司将自己购买的商业用房出租给商户经营（出租时房产在在建工程中核算，尚未结转到投资性房地产）时，一次性补贴给部分商户装修补贴款，企业将这部分款项记入长期待摊费用，并按照商户的不同租期进行摊销，这样合适吗？

回答人：chenyiwei
为何出租时仍在在建工程中核算？尚未达到预定可使用状态？ 不过，补贴给租户的装修款，应当与出租物业是否达到预定可使用状态并无直接关联。这也可以认为属于经营租赁的“激励措施”的一部分，相当于变相减免了租金，也可适用SIC 15的规定，即租金在整个不可撤销租赁期内平均分摊确认为收入。但在租赁期内摊销时是冲减收入还是作为成本费用，可以讨论。 不过，还需要关注：租赁合同中，对于租户提前解约时这部分装修补贴的处理是如何约定的？全部返还、全部无需返还，或者按比例返还？

回答人：chenyiwei
回复 藤椅 sxzhaihui 的帖子你还没有提供其中最关键的信息——如果租户（乙方）提前解约，则甲方的出资如何处理？

回答人：chenyiwei
一般情况下可以作为长期待摊费用，在租约约定的租赁期间内摊销。 如果租户提前解约时出租人不能向租户收回装修补助款的，则表明这是一项沉没成本，可能在租赁期开始日一次性费用化较为妥当。